臺灣板橋地方法院刑事判決　　　　　　　　　　　　九十一年度交簡上字第四０號
　　上　訴　人
　　即　被　告　甲○○　男　四.
右列上訴人因公共危險案件，不服本院九十一年度重交簡字第二四八號，中華民國九
十一年八月十四日第一審判決（聲請簡易判決處刑案號：九十一年度偵字第二二五三
號），提起上訴，本院管轄之第二審合議庭判決如左：
    主  文
上訴駁回。
    事實及理由
一、本件經本院審理結果，認第一審以被告甲○○犯刑法第一百八十五條之三之服用
    酒類，不能安全駕駛動力交通工具而駕駛罪，量處罰金二萬元，如易服勞役以三
    百元折算一日，經核認事用法及量刑均無不當，應予維持，並引用第一審判決書
    記載之事實、證據及理由。
二、上訴意旨略以：上訴人即被告甲○○經酒精測試器測得吐氣酒精濃度為每公升０
    點四三毫克，應依道路交通管理處罰條例第一百十四條第二款：「汽車駕駛人飲
    用酒類後其吐氣所含酒精濃度超過每公升０．二五毫克者，不得駕車。」之行政
    罰規定裁罰，並未逾法務部於民國（下同）八十八年五月十日所邀集司法院、交
    通部、衛生署、警政署、警察大學等相關機關，參考德國標準，對於呼吸酒精濃
    度達每公升０點五五毫克以上認為不能安全駕駛之標準，依被告客觀之酒精測試
    標準並未達到酒醉駕駛之客觀標準，何能成立刑責，原審判決實有違誤，請依法
    將原判決撤銷，另為無罪之判決云云。
三、惟查，被告甲○○於本院調查及審理時均自承肇事當天確有飲用蔘茸酒一瓶等語
    ，且經證人即查獲警員方聖文於本院調查時亦證述：「（問：當天的酒測是否為
    你檢測？）是的，酒測是在榮民總醫院做的... 我們經報警到達現場時，被告不
    在現場，我們到台大醫院，醫院表示轉送榮總，我們到榮總時，被告意識清楚，
    但酒測時已經過了一段時間，因為被告腳受傷，躺在床上，所以無法站立及做平
    衡測試，報案時間為早上五點四十分，酒測是案發後一個小時才做的，蔘茸酒的
    酒精濃度大約是四十度。」等語（見本院卷宗九十一年十一月十三日訊問筆錄）
    ，是以被告自飲酒後騎乘機車肇事至經警對其作呼吸酒精濃度測試（當日早上六
    點三十四分許，測得其呼氣酒精濃度為每公升０點四三毫克，參偵查卷宗第十六
    頁正面之酒精測試紀錄表可憑），已經過相當之代謝時間，故其酒後駕車之呼氣
    酒精濃度應更高於上開測試值，應堪以認定。又參諸證人即同案被告乙○○於警
    詢中供稱：「因對方（指被告甲○○）車速約時速六十公里，車身在左右車道不
    規則行駛，我因閃避不及在對方車道，我由前保險桿正面撞上對方致對方兩人受
    傷送醫」等語（見偵查卷宗之乙○○警訊筆錄），足徵被告不但於騎乘機車前有
    飲酒之行為，且已有醉意不能安全駕駛甚明。按酒精成分對人之意識能力具有不
    良影響，超量飲酒後會導致對週遭事務之辨識及反應能力較平常狀況薄弱，因而
    酒後駕車在道路上行駛，對一般往來之公眾及駕駛人自身皆具有高度危險性，且
    酒後不應駕車之觀念，已透過學校教育、政令宣導及各類媒體廣為介紹傳達各界
    週知多年，被告對於酒後不能駕車，及酒醉駕車之危險性，應有相當之認識，卻
    仍漠視自己安危，更罔顧公眾通行之安全，於服用酒類後已處於不能安全駕駛動
    力交通工具之狀態，仍執意駕車行駛，其犯行非可寬貸，被告上訴意旨猶執陳詞
    ，經核非有理由，應予駁回。
據上論斷，應依刑事訴訟法第四百五十五條之一第一項、第三項、第三百六十八條，
判決如主文。
本案經檢察官吳宗光到庭執行職務。
中      華      民      國     九十一    年    十二     月    二十六    日
                                 臺灣板橋地方法院刑事第二庭
                                     審判長法  官  潘  長  生
                                           法  官  高  玉  舜
                                           法  官  陳  靜  茹
右正本證明與原本無異
本判決不得上訴
                                           書記官  廖  美  紅
中      華      民      國     九十二    年     一      月      三      日
